【裁判字號】    97,裁,3493
【裁判日期】    970710
【裁判案由】    營利事業所得稅
【裁判全文】
最  高  行  政  法  院  裁  定
                                      97年度裁字第3493號
上  訴  人  拓園興業股份有限公司
代  表  人  甲○○
                          送達代收人  郭進來
被 上訴 人  財政部臺灣省南區國稅局
代  表  人  邱政茂
上列當事人間因營利事業所得稅事件，上訴人對於中華民國97年
3月27日高雄高等行政法院96年度訴字第1057號判決，提起上訴
，本院裁定如下：
    主  文
上訴駁回。
上訴審訴訟費用由上訴人負擔。
    理  由
一、按對於高等行政法院判決之上訴，非以其違背法令為理由，
    不得為之，行政訴訟法第242條定有明文。依同法第243條第
    1項規定，判決不適用法規或適用不當者，為違背法令；而
    判決有同條第2項所列各款情形之一者，為當然違背法令。
    是當事人對於高等行政法院判決上訴，如依行政訴訟法第24
    3條第1項規定，以高等行政法院判決有不適用法規或適用不
    當為理由時，其上訴狀或理由書應有具體之指摘，並揭示該
    法規之條項或其內容；若係成文法以外之法則，應揭示該法
    則之旨趣；倘為司法院解釋或本院之判例，則應揭示該判解
    之字號或其內容。如以行政訴訟法第243條第2項所列各款情
    形為理由時，其上訴狀或理由書，應揭示合於該條項各款之
    事實。上訴狀或理由書如未依此項方法表明，或其所表明者
    與上開法條規定不合時，即難認為已對高等行政法院判決之
    違背法令有具體之指摘，其上訴自難認為合法。
二、上訴人民國92年度營利事業所得稅結算申報，列報利息支出
    新臺幣（下同）663萬2,814元。被上訴人初查以其資產負債
    表載明－土地存貨2,820萬5,706元，乃依行為時營利事業所
    得稅查核準則（下稱查核準則）第97條第9款但書規定，設
    算利息150萬9,005元，轉列遞延費用；另資產負債表－其他
    應收帳款中之應收土地款2億6,407萬6,725元，亦依查核準
    則第97條第11款規定，設算利息518萬6,756元，合計設算利
    息669萬5,761元，自92年度列報利息支出項下減除，核定利
    息支出0元。上訴人不服，循序提起本件行政訴訟。案經原
    審駁回其訴。上訴人對於高等行政法院判決上訴，主張：土
    地存貨所生利息既已依遞延利息列帳，自不得再以隱藏利息
    予以設算利息。又系爭應收土地款，係因買賣所生之價款，
    並非借貸款，且該土地買賣與商業常規無違，自不合設算利
    息規定云云。雖以該判決違背法令為由，惟核其上訴理由狀
    所載內容，無非係就原審取捨證據、認定事實之職權行使，
    或係以其一己對法律規定之誤解，任意指摘原審駁斥其主張
    之理由為不當，而未具體表明原判決所適用之法規確有如何
    違背法令之處，或有如何違背司法院解釋及本院判例，及有
    如何合於行政訴訟法第243條第2項所列各款之情形，難認為
    已對原判決之違背法令有具體之指摘。依首揭說明，其上訴
    自不合法，應予駁回。至關於應收土地款部分：原判決認定
    元祿公司為上訴人之關係企業，所售予元祿公司之土地業於
    85年度辦妥過戶登記，而至92年底仍有應收土地款未收取，
    卻有銀行借款及購料借款。上訴人怠於向關係企業元祿公司
    行使催討前述應收土地款，導致資金排擠效果，致未能償還
    向銀行所借款項，是相當於系爭應收未收土地款貸出款項支
    付之利息支出，依查核準則第97條第11款規定，不予認列，
    與該款規定意旨無違，亦無違反實質課稅原則。所得稅法第
    43條之1係關於關係企業間不合營業常規安排，如何核課之
    規定，未排除查核準則第97條第11款規定之適用，是關係企
    業間之交易縱尚非不合營業常規之安排，其利息支出如有查
    核準則第97條第11款規定情形，仍不許認列該利息支出。次
    查土地存貨所生之利息，因係非固定資產所生之利息，應作
    為遞延利息於該土地出售時作為減項，不得於92年度作為利
    息費用扣抵，原處分及原判決自上訴人列報支利息支出項下
    減除，自無不合。上訴意旨上述所稱尚屬誤解，亦難認為已
    對原判決之違背法令有具體之指摘。併此明。
三、據上論結，本件上訴為不合法，依行政訴訟法第249條第1項
    前段、第104條、民事訴訟法第95條、第78條，裁定如主文
    。
中    華    民    國    97    年    7     月    10    日
                    最高行政法院第二庭
                        審判長法官  高  啟  燦
                              法官  劉  介  中
                              法官  黃  合  文
                              法官  廖  宏  明
                              法官  楊  惠  欽
以  上  正  本  證  明  與  原  本  無  異
中    華    民    國    97    年    7     月    10    日
                              書記官  彭  秀  玲


司法院資訊處製作；財團法人民間司法改革基金會備份。
